臺灣臺中地方法院刑事判決　
110年度交易字第1128號
公  訴  人  臺灣臺中地方檢察署檢察官
被      告  張峰志



上列被告因公共危險案件，檢察官提起公訴（110年度偵字第233
11號），本院合議庭裁定由受命法官獨任進行簡式審判程序，判
決如下：
    主    文
張峰志犯駕駛動力交通工具而吐氣所含酒精濃度達每公升零點二
五毫克以上之罪，累犯，處有期徒刑柒月。
　　犯罪事實
一、張峰志於民國110年7月4日晚間7時許至翌日（5日）凌晨0時
    許，在臺中市大肚區遊園路公司宿舍內，飲用高粱酒3、4杯
    後，明知飲酒後已影響其注意力及正常操控車輛之能力，駕
    車將足以危害公眾往來之安全，仍基於服用酒類後駕駛動力
    交通工具之犯意，隨即騎乘車牌號碼000-000號普通重型機
    車上路。嗣於110年7月5日凌晨1時53分許，行經臺中市大肚
    區遊園路1段103巷口，因未戴安全帽且手持行動電話而騎乘
    普通重型機車為警攔檢，並發現其身上酒味甚濃，遂對其施
    以吐氣酒精濃度測試，測得其吐氣所含酒精濃度為每公升0.
    76毫克，而查悉上情。
二、案經臺中市政府警察局烏日分局報告臺灣臺中地方檢察署檢
    察官偵查起訴。
    理    由
一、本案被告張峰志所犯為死刑、無期徒刑、最輕本刑為3 年以
    上有期徒刑以外之罪，其於準備程序就前揭被訴事實為有罪
    之陳述，經受命法官告知簡式審判程序之旨，並聽取其與公
    訴人之意見後，本院認無不得或不宜改依簡式審判程序進行
    之處，爰依刑事訴訟法第273 條之1 第1 項、第284 條之1 
    規定，裁定本案由受命法官獨任進行簡式審判程序，合先敘
    明。
二、前揭犯罪事實，業據被告於警詢、偵訊及本院審理中，均坦
    承不諱，並有員警職務報告書、道路交通事故當事人酒精測
    定紀錄表、車輛詳細資料報表、證號查詢機車駕駛人表單各
    1份在卷可稽（見偵卷第15、21、31、33頁），足認被告之
    自白與上開事證相符，堪以採信。本案事證明確，被告犯行
    堪以認定，應依法論科。
三、論罪科刑
  ㈠核被告所為，係犯刑法第185條之3第1項第1款之駕駛動力交
    通工具而吐氣所含酒精濃度達每公升0.25毫克以上之罪。
  ㈡經查，被告前因酒後不能安全駕駛之公共危險案件，經臺灣
    新北地方法院106年度交簡字第4685號判決判處有期徒刑5月
    確定，並於107年3月27日易科罰金執行完畢，有臺灣高等法
    院被告前案紀錄表1份在卷可稽（見本院卷第13至16頁），
    其於上開有期徒刑執行完畢後5 年內故意再犯本案有期徒刑
    以上之罪，為累犯。復審酌被告上開前案與本案間，其犯罪
    手段、侵害之法益及所犯之罪質均相同，足認其刑罰反應力
    薄弱，且考量被告犯罪情節，無應量處最低法定刑，否則有
    違罪刑相當原則，暨有因無法適用刑法第59條酌量減輕其刑
    之規定，致其人身自由遭受過苛侵害之情形，自無司法院釋
    字第775號解釋之適用。爰依刑法第47條第1 項規定及司法
    院釋字第775號解釋文，依法加重其刑。
　㈢爰以行為人之責任為基礎，審酌被告前有4次因酒後不能安全
    駕駛之公共危險案件前案紀錄（不包含上開累犯部分），有
    臺灣高等法院被告前案紀錄表1份在卷可參（見本院卷第13
    至16頁），素行非佳；其飲酒後吐氣所含酒精濃度每公升0.
    76毫克，大幅減低其駕車之注意力及操控力，提高重大違反
    交通規則之可能，且政府各相關機關就酒後駕車之危害性以
    媒體方式一再宣導，為時甚久，竟仍於飲用高粱酒後之凌晨
    時段，無駕駛執照騎乘普通重型機車上路，危及往來人車之
    生命、身體、財產安全，其犯罪所生危險程度非輕；考量被
    告坦承犯行之犯後態度，兼衡其智識程度、職業及家庭生活
    狀況（詳如本院卷第39頁所示）等一切情狀，量處如主文所
    示之刑。
據上論斷，應依刑事訴訟法第273條之1第1項、第299條第1項前
段，刑法第185條之3第1項第1款、第47條第1項，刑法施行法第1
條之1第1項，判決如主文。
本案經檢察官陳信郎提起公訴，檢察官林卓儀到庭執行職務。
中　　華　　民　　國　　110 　年　　10　　月　　20　　日
                  刑事第五庭    法　官  李怡真
以上正本證明與原本無異。
如不服本判決應於收受送達後20日內向本院提出上訴書狀，並應
敘述具體理由；其未敘述上訴理由者，應於上訴期間屆滿後20日
內向本院補提理由書（均須按他造當事人之人數附繕本）「切勿
逕送上級法院」。
　　　　                        書記官  林怡君
中　　華　　民　　國　　110 　年　　10　　月　　21　　日
附錄本案論罪科刑法條全文：
中華民國刑法第185條之3
駕駛動力交通工具而有下列情形之一者，處2年以下有期徒刑，
得併科20萬元以下罰金：
一、吐氣所含酒精濃度達每公升零點二五毫克或血液中酒精濃度
    達百分之零點零五以上。
二、有前款以外之其他情事足認服用酒類或其他相類之物，致不
    能安全駕駛。
三、服用毒品、麻醉藥品或其他相類之物，致不能安全駕駛。
因而致人於死者，處3年以上10年以下有期徒刑；致重傷者，處1
年以上7年以下有期徒刑。
曾犯本條或陸海空軍刑法第54條之罪，經有罪判決確定或經緩起
訴處分確定，於五年內再犯第1項之罪因而致人於死者，處無期
徒刑或5年以上有期徒刑；致重傷者，處3年以上10年以下有期徒
刑。